【裁判字號】    89,易,616
【裁判日期】    890510
【裁判案由】    竊盜
【裁判全文】
臺灣臺北地方法院刑事判決                          八十九年度易字第六一六號
    公  訴  人  臺灣臺北地方法院檢察署檢察官
    被      告  甲○○
右列被告因竊盜案件，經檢察官提起公訴（八十九年度偵字第二七五五號），本院判
決如左：
    主  文
甲○○共同竊盜，累犯，處罰金柒仟元，如易服勞役，以參佰元折算壹日。
    事  實
一、甲○○前於民國（下同）八十五年間因賭博案件，經台灣桃園地方法院判處有期
    徒刑四月確定，於八十七年六月八日執行完畢，仍不知悔改，係位於台北市○○
    路○段八十八號六樓之一南極食品股份有限公司（下稱）之離職員工，意圖為自
    己不法之所有，於民國八十八年十一月十二日七時許，夥同不詳姓名之成年男子
    返回南極公司，趁當日為放假日，公司無人之際，竊取南極公司所有之電腦及數
    據機各一台（價值約新台幣一萬五千元），甫得手離去時，被該大廈管理員丁○
    ○發覺查詢，甲○○佯稱將前揭電腦等送修等語，隨即離去，嗣同月十五日經公
    司管理部經理丙○○循線查獲。
二、案經台北市政府警察局大安分局移送臺灣臺北地方法院檢察署檢察官偵查起訴。
    理  由
一、訊據被告甲○○矢口否認有竊盜犯行，辯稱：案發時在家中睡覺，並未偷竊，且
    本件並未查獲失竊物云云，惟查前開事實，業據證人丁○○及南極公司員工丙○
    ○、乙○○證述在卷，被告空言否認，圖為卸責，不足採信。本見事證明確，被
    告犯行堪以認定。
二、核被告所為，係犯刑法第三百二十條第一項之罪。被告與前開不詳姓名成年男子
    間，就上開犯行，有犯意聯絡及行為分擔，為共同正犯。查被告前於八十五年間
    因賭博案件，經台灣桃園地方法院判處有期徒刑四月確定，於八十七年六月八日
    執行完畢，被告於前受有期徒刑執行完畢，五年內再犯有期徒刑以上之本罪，應
    依累犯加重其刑。爰審酌被告之品行、犯罪動機、目的、手段、所生之危害及犯
    罪後之態度等一切情狀，量處如主文所示之刑，並諭知易服勞役之折算標準。
據上論結，應依刑事訴訟法第二百九十九條第一項前段，刑法第二十八條、第三百二
十條第一項、第四十二條第二項、第四十七條，罰金罰鍰提高標準條例第一條前段，
第二條判決如主文。
本案經檢察官戴東麗到庭執行職務
中    華    民    國      八十九    年        五        月    十        日
                                     臺灣臺北地方法院刑事第三庭
                                         法  官  吳  淑  惠
右正本證明與原本無異
如不服本判決應於送達後十日內向本院提出上訴狀
         書記官  林  淑  卿
中    華    民    國      八十九    年        五        月      二十    日
附錄本案論罪科刑法條全文
刑法第三百二十條
一意圖為自己或第三人不法之所有，而竊取他人之動產者，為竊盜罪，處五年以下有
  期徒刑、拘役或五百元以下罰金。
二意圖為自己或第三人不法利益，而竊佔他人之不動產者，依前項之規定處斷。
三前二項之未遂犯罰之。


司法院資訊處製作；財團法人民間司法改革基金會備份。
